# 业绩对赌

提问人：haikuotiangaohe 时间：2021-12-14 12:27:48
A公司收购B公司持有的甲公司100%股权，对赌期 3 年，要求甲公司第一年完成净利润 1000 万元，第二年完成净利润 1500 万元，第三年完成净利润2000 万元。对于甲公司完不成的部分，由B公司以现金的方式进行对A公司进行补偿，B公司预计第一年甲公司可以完成对赌业绩，第二年和第三年不能完成，请问B公司应如何进行账务处理？
第一年：B公司不进行账务处理；
第二年和第三年分别按照未完成的部分确认营业外支出，但是对标的公司的业绩审计是在第二和第三年度之后，请问营业外支出是确认至第二年和第三年，还是确认在第三年和第四年？

回答人：chenyiwei
B公司作为处置方，也是业绩补偿义务人，其会计处理与A公司（购买方）对于或有对价的处理是对称的，即作为一项以公允价值计量且其变动计入损益的金融负债（其他流动负债/其他非流动负债）处理。
在处置完成日，应根据对处置日后B公司未来三年的盈利预测，合理估计需支付的补偿款金额，据此确定上述金融负债的初始计量金额，并作为对甲公司股权处置损益的调整。后续根据B公司的实际业绩情况对该项负债的余额进行调整，确认公允价值变动损益。